【裁判字號】    94,易,1739
【裁判日期】    950118
【裁判案由】    毒品危害防制條例
【裁判全文】
臺灣板橋地方法院刑事判決              94年度易字第1739號
公  訴  人  臺灣板橋地方法院檢察署檢察官
被      告  甲○○
上列被告因違反毒品危害防制條例案件，經檢察官提起公訴（九
十四年度偵字第六九六三號），本院於準備程序進行中，被告就
被訴事實為有罪之陳述，經告知被告簡式審判程序之旨，並聽取
當事人之意見後，合議庭裁定由受命法官獨任進行簡式審判程序
，判決如下：
    主  文
甲○○施用第二級毒品，累犯，處有期徒刑捌月。
    事  實
一、甲○○前因違反麻醉藥品管理條例案件，經臺灣高等法院以
    八十七年上易字第一六九號判決判處有期徒刑六月確定，於
    民國八十九年十二月十六日入監執行，九十年六月四日因縮
    短刑期執行完畢出監；又因違反毒品危害防制條例案件，經
    本院以九十一年易字第二九三二號判決判處有期徒刑三月確
    定，於九十三年三月三十一日入監執行，同年七月一日因徒
    刑執行完畢出監（以上於本案構成累犯）；再因違反毒品危
    害防制條例案件，經臺灣高等法院於九十四年四月七日以九
    十三年上易字第一一四二號判決判處應執行有期徒刑十月確
    定，於九十四年七月二十八日入監執行中（於本案不構成累
    犯）。另於八十九年間，因施用毒品案件，經本院以八十九
    年毒聲字第四九九七號裁定送勒戒處所觀察勒戒後，認無繼
    續施用毒品傾向，於八十九年九月七日出所，並由臺灣板橋
    地方法院檢察署檢察官以八十九年毒偵字第五七０七號為不
    起訴處分確定；又於九十一年間，因施用毒品案件，經本院
    以九十年毒聲字第二五五一號裁定送勒戒處所觀察勒戒後，
    認有繼續施用毒品傾向，復經本院裁定令入戒治處所施以強
    制戒治，嗣經本院以九十二年度毒聲字第六四六號裁定停止
    戒治付保護管束，而於九十二年三月二十八日出監。又甲○
    ○於保護管束期間，經本院以九十二年度毒聲字第二二一八
    號裁定撤銷停止戒治，惟因毒品危害防制條例修正而免前戒
    治之繼續執行。詎甲○○仍不知悔改，於前開觀察勒戒、強
    制戒治執行完畢釋放後五年內，基於施用第二級毒品安非他
    命之犯意，於民國九十四年七月二十五日晚間某時，在臺北
    縣板橋市○○○街一二六巷四號住處，以將安非他命置於玻
    璃球中加熱燒烤產生煙霧吸聞之方式，施用第二級毒品安非
    他命。嗣於同年七月二十七日晚間十一時十分許，於臺北縣
    板橋市○○街一０二號三樓內為警查獲。
二、案經臺北縣政府警察局樹林分局報請臺灣板橋地方法院檢察
    署檢察官偵查起訴。
    理  由
一、上揭犯罪事實，業據被告於本院審理中坦承不諱，且被告於
    九十四年七月二十八日凌晨一時三十分許，經警採集其尿液
    送臺灣檢驗科技股份有限公司，以酵素免疫分析法（EIA）
    及氣象層析質譜儀法（GC/MS）檢驗結果，確呈安非他命類
    陽性反應，此有臺灣檢驗科技股份有限公司九十四年八月十
    八日出具之濫用藥物尿液檢驗報告一紙附卷可稽。按甲基安
    非他命經口服投與後約百分之七十於二十四小時內自尿中排
    出，約百分之九十於九十六小時內自尿中排出，由於甲基安
    非他命成分之檢出與其投與方式、投與量、個人體質、採尿
    時間與檢測儀器之精密度等諸多因素有關，因此僅憑尿液中
    呈安非他命陽性反應，並無法確實推算吸食時間距採集時間
    之長短，惟依上述資料推斷，最長可能不會超過四日，業經
    行政院衛生署藥物食品檢驗局八十一年二月八日（八一）藥
    檢一字第○○一一五六號函示明確。被告上開所採尿液送驗
    結果既有安非他命類陽性反應，顯見被告在經警採尿前之二
    十六小時內某時點，曾有施用第二級毒品安非他命之事實無
    訛。被告所為曾於九十四年七月二十五日晚間某時施用第二
    級毒品安非他命之任意性自白，核與事實相符，應堪採信。
    又查，被告於八十九年間，因施用毒品案件，經本院以八十
    九年毒聲字第四九九七號裁定送勒戒處所觀察勒戒後，認無
    繼續施用毒品傾向，於八十九年九月七日出所，並由臺灣板
    橋地方法院檢察署檢察官以八十九年毒偵字第五七０七號為
    不起訴處分確定；又於九十一年間，因施用毒品案件，經本
    院以九十年毒聲字第二五五一號裁定送勒戒處所觀察勒戒後
    ，認有繼續施用毒品傾向，復經本院裁定令入戒治處所施以
    強制戒治，嗣經本院以九十二年度毒聲字第六四六號裁定停
    止戒治付保護管束，而於九十二年三月二十八日出監。嗣甲
    ○○於保護管束期間，經本院以九十二年度毒聲字第二二一
    八號裁定撤銷停止戒治，惟因毒品危害防制條例修正而免前
    戒治之繼續執行等情，有臺灣高等法院被告前案紀錄表一紙
    附卷可參。從而，本件事證已臻明確，被告於前開觀察勒戒
    、強制戒治執行完畢釋放後五年內再犯施用毒品之犯行，堪
    以認定，應予依法論罪科刑。
二、按安非他命係毒品危害防制條例第二條第二項第二款所稱之
    第二級毒品。核被告所為，係犯毒品危害防制條例第十條第
    二項之施用第二級毒品安非他命罪。被告前因違反麻醉藥品
    管理條例案件，經臺灣高等法院以八十七年上易字第一六九
    號刑事判決判處有期徒刑六月確定，於民國八十九年十二月
    十六日入監執行，九十年六月四日因縮短刑期執行完畢出監
    ；又因違反毒品危害防制條例案件，經本院以九十一年易字
    第二九三二號刑事判決判處有期徒刑三月確定，於九十三年
    三月三十一日入監執行，同年七月一日因徒刑執行完畢出監
    等情，有臺灣高等法院被告前案紀錄表一份附卷可按。其於
    受有期徒刑執行完畢後，五年內再犯本件有期徒刑以上之罪
    ，為累犯，應依刑法第四十七條之規定加重其刑。爰審酌被
    告前有多次施用毒品前科，屢次漠視法令之禁制，恣意濫用
    藥品，甚為可訾，兼衡其智識程度、犯罪動機、目的、施用
    期間長短及犯罪後坦承施用毒品犯行等一切情狀，量處如主
    文所示之刑。
據上論斷，應依刑事訴訟法第二百七十三條之一第一項、第二百
九十九條第一項前段，毒品危害防制條例第十條第二項，刑法第
十一條前段、第四十七條，判決如主文。
本案經檢察官陳鴻濤到庭執行職務。
中    華    民    國    95    年    1    月    18    日
                  刑事第七庭  法   官    李  君  豪
上列正本證明與原本無異。
如不服本判決，應於判決送達後十日內向本院提出上訴狀（應附
繕本），上訴於臺灣高等法院。
                              書記官     蕭  汝  芳
中    華    民    國    95    年    1     月    18    日
附錄本案論罪科刑法條全文
毒品危害防制條例第十條
施用第一級毒品者，處六月以上五年以下有期徒刑。
施用第二級毒品者，處三年以下有期徒刑。


司法院資訊處製作；財團法人民間司法改革基金會備份。
